【裁判字號】    92,小上,36
【裁判日期】    920303
【裁判案由】    給付買賣價金
【裁判全文】
臺灣臺北地方法院民事裁定  九十二年度小上字三六號
    上  訴  人  聚孚企業股份有限公司
    法定代理人  曾國聰
    被上訴人    耀聯貿易股份有限公司
    法定代理人  倪衍宜
右當事人間請求給付買賣價金事件，上訴人對於中華民國九十二年一月十三日臺灣臺
北地方法院臺北簡易庭九十一年北小字第二五一二號第一審判決提起上訴，本院裁定
如左：
    主  文
上訴駁回。
第二審訴訟費用新台幣壹仟陸佰肆拾柒元由上訴人負擔。
    理  由
一、按對於小額程序第一審裁判之上訴或抗告，非以其違背法令為理由，不得為之。
    上訴狀內應記載上訴理由，表明下列各款事項：一原判決所違背之法令及其具體
    內容，二依訴訟資料可認為原判決有違背法令之具體事實，民事訴訟法第四百三
    十六條之二十四第二項、第四百三十六條之二十五分別定有明文。又按民事訴訟
    法第四百六十八條規定，判決不適用法規或適用不當者，為違背法令。而判決有
    同法第四百六十九條所列第一款至第五款情形之一者，為當然違背法令，此依同
    法第四百三十六條之三十二第二項之規定，上開條文於小額事件之上訴程序準用
    之。是當事人提起上訴，如依民事訴訟法第四百六十八條規定，以原審判決有不
    適用法規或適用法規不當為理由時，其上訴狀或理由書應有具體之指摘，並揭示
    該法規之條項或其內容。若係成文法以外之法則，應揭示該法則之旨趣。其為經
    驗法則、證據法則者，亦應具體指摘揭示該經驗法則或證據法則，倘為司法院解
    釋或本院之判決，則應揭示該判解之字號或其內容倘為司法院解釋、或最高法院
    之判例，則應揭示該判解之字號或其內容。如依民事訴訟法第四百六十九條所列
    各款情形為理由時，其上訴狀或理由書，應揭示合於該條款之事實。上訴狀或理
    由書如未依此項方法表明，或其所表明者，顯與上開法條規定之情形不相合時，
    即難認為已對原審判決之違背法令有具體之指摘，其上訴自難認為合法（最高法
    院七十一年台上字第三一四號判例、七十一年台上字第四八○號裁判及七十年度
    台上字第七二○號判例意旨參照）。
二、本件上訴人對於第一審判決提起上訴，其理由略稱：被上訴人交付二台氣冷式引
    擎後，即未善盡其保固責任，經上訴人多次催告被上訴人儘速派人前往海軍左營
    後勤支援指揮部實施檢修、保養工作，被上訴人均未履行，導致上訴人因前述被
    上訴人拒不履行保固責任而遭到海軍左營後勤指揮部停權壹年，而上訴人公司業
    務重心均在公共工程之投標範圍，今遽因被上訴人拒不履行保固責任而導致上訴
    人遭到停權壹年之處分，致使上訴人之公司信譽與營業損失遭到莫大損失，上訴
    人因此損害之金額為新台幣（下同）一千萬元，上訴人就此損害金額與被上訴人
    本案之請求主張行使民法第二六四條同時履行抗辯權，又退步而言，如鈞院認為
    上訴人不得行使上開同時履行抗辯權，則就被上訴人本件請求金額，上訴人主張
    於上開上訴人得向被上訴人請求賠償之損害金額內予以抵銷扣除之，上訴人並聲
    明保留抵銷後之損害賠償請求權，被上訴人本件請求，自難謂合法。
三、按關於請求給付金錢或其他代替物或有價證券之訴訟，其標的金額或價額在十萬
    元以下者，適用本章所定之小額程序，民事訴訟法第四百三十六之八第一項定有
    明文。查被上訴人於原審主張本件係依買賣價金請求權法律關係請求被上訴人給
    付九萬五千四百四十五元等語，揆諸前開規定，本件應適用小額訴訟程序無誤，
    先予敘明。又查上訴人前開上訴理由，並未具體指明原審判決有何不適用法規、
    適用法規不當、或有民事訴訟法第四百六十九條第一至第五款情形，亦未揭示所
    不適用之法規其條項或其內容、法則為何，尚難認對該判決之如何違背法令已有
    具體之指摘，參以首開說明，本件上訴不合法。
四、結論：本件上訴為不合法，依民事訴訟法第四百三十六條之三十二第一、二項、
    第四百三十六條之十九第一項、第四百四十四條第一項、第九十五條、第七十八
    條，裁定如主文。
中      華      民      國    九十二    年      三      月      三      日
                                            臺灣臺北地方法院民事第二庭
                                                審判長法  官  丁蓓蓓
                                                      法  官  洪純莉
                                                      法  官  黃雯惠
右正本證明與原本無異
本裁定不得抗告
中      華      民      國    九十二    年      三      月      五      日
                                                  法院書記官  林玗倩


司法院資訊處製作；財團法人民間司法改革基金會備份。
